【裁判字號】    97,易,44
【裁判日期】    970327
【裁判案由】    傷害
【裁判全文】
臺灣臺北地方法院刑事判決                97年度易字第44號
公  訴  人  臺灣臺北地方法院檢察署檢察官
被      告  丁○○
            己○○
            甲○○
上列被告等因傷害案件，經檢察官提起公訴（96年度偵字第1763
6號），本院判決如下：
    主  文
本件公訴不受理。
    理  由
一、公訴意旨詳如附件起訴書所載。
二、按告訴乃論之罪，告訴人於第一審辯論終結前得撤回其告訴
    ，又告訴經撤回者，應諭知不受理之判決，而不受理之判決
    ，得不經言詞辯論為之，刑事訴訟法第二百三十八條第一項
    、第三百零三條第三款、第三百零七條分別定有明文。
三、查被告丁○○、己○○、甲○○三人所涉傷害案件，起訴書
    認均係犯刑法第二百七十七條第一項之罪，依同法第二百八
    十七條前段規定，須告訴乃論。茲據告訴人丙○○具狀撤回
    告訴，此有「刑事撤回告訴狀」在卷足稽（本院卷參照），
    依上開說明，爰不經言詞辯論，逕為諭知不受理之判決。
據上論斷，應依刑事訴訟法第二百八十四條之一、第三百零三條
第三款、第三百零七條，判決如主文。
中    華    民    國    97    年    3     月    27    日
                  刑事第十庭    法  官  姚念慈
以上正本證明與原本無異
如不服本判決，應於送達後十日內，檢具繕本向本院提出上訴狀
上訴於臺灣高等法院。
                                書記官  劉芸珊
中    華    民    國    97    年    3     月    27    日
臺灣臺北地方法院檢察署檢察官起訴書
                                      96年度偵字第17636號
     被      告  丁○○  男  47歲（民國○○年○月○○日生）
                         住臺北市○○區○○街2段16號1樓
                         身分證統一編號：Ｚ000000000號
                 己○○  男  37歲（民國○○年○月○○日生）
                         住臺北縣新莊市○○路40巷32之2號
                         身分證統一編號：Ｚ000000000號
                 甲○○  男  32歲（民國○○年○○月○日生）
                         住臺北市○○區○○街125巷13號2樓
                         身分證統一編號：Ｚ000000000號
     上三人共同
     選任辯護人  朱子慶律師
                 黃金洙律師
 上列被告等因傷害案件，業經偵查終結，認應提起公訴，茲將犯
 罪事實及證據並所犯法條分敘如下：
         犯罪事實
 一、己○○前因侵占案件，經臺灣板橋地方法院93年4月8日93年
     度簡字第1490號判決判處有期徒刑3月，於93年6月16日易科
     罰金執行完畢。緣丁○○與丙○○間有債務糾紛，見丙○○
     於民國96年6月28日上午至臺灣臺北地方法院檢察署開庭作
     證，為求丙○○盡早還款，遂於法庭外等候丙○○開庭完畢
     ，邀丙○○與在場之己○○、甲○○一同至臺北市中正區○○○路○段12號喜來登大飯店協調還款事宜。4人於同日中午
     12時40分許抵達喜來登大飯店，並於1樓咖啡廳內進行協調
     ，惟於丁○○與丙○○協調債務過程中，丁○○、甲○○、
     己○○等3人遇有不滿丙○○之還款態度及回答，竟共同基
     於傷害之犯意聯絡與行為分擔，推由己○○持水杯朝丙○○
     之臉部潑水，甲○○則接續毆打丙○○之頭部與頸部，致丙○○受有左頸1.5X0.3公分瘀傷、左臉頰挫傷、疑似左眼鈍
     傷併外傷性虹彩炎、頭部鈍傷等傷害。嗣於同日下午4時許
     丁○○等3人先行離開現場，丙○○隨即報警處理。
 二、案經丙○○訴由臺北市警察局中正第一分局報告偵辦。
         證據並所犯法條
 一、證據清單
   ┌──┬───────────┬───────────┐
   │編號│       證據名稱       │       待證事項       │
   ├──┼───────────┼───────────┤
   │1   │被告丁○○之供述      │坦承於上開時日與被告賴│
   │    │                      │冠龍、丙○○及告訴人許│
   │    │                      │英麟共同至喜來登大飯店│
   │    │                      │協談還款事宜，惟矢口否│
   │    │                      │認有何傷害犯行。      │
   ├──┼───────────┼───────────┤
   │2   │被告己○○之供述      │坦承與被告丁○○、張家│
   │    │                      │豪及告訴人共同至喜來登│
   │    │                      │大飯店協談還款事宜，惟│
   │    │                      │矢口否認有何傷害犯行。│
   ├──┼───────────┼───────────┤
   │3   │被告甲○○之供述      │坦承與被告丁○○、賴冠│
   │    │                      │龍及告訴人共同至喜來登│
   │    │                      │大飯店協談還款事宜，惟│
   │    │                      │矢口否認有何傷害犯行。│
   ├──┼───────────┼───────────┤
   │4   │告訴人丙○○之指訴    │證明於上揭時日，被告3 │
   │    │                      │人在法庭外等候告訴人要│
   │    │                      │求協調債務，在喜來登大│
   │    │                      │飯店內與被告丁○○協調│
   │    │                      │債務時，遇被告不滿意其│
   │    │                      │回答，即遭被告己○○潑│
   │    │                      │水，被告甲○○毆打其頭│
   │    │                      │部、頸部之事實。      │
   ├──┼───────────┼───────────┤
   │5   │證人戊○○之證詞      │證明於上揭時日下午3時 │
   │    │                      │許，在喜來登大飯店1樓 │
   │    │                      │咖啡廳有聽見「啪啪」的│
   │    │                      │聲音，並發現聲音來源為│
   │    │                      │被告丁○○等人之座位，│
   │    │                      │且有看見告訴人以手遮住│
   │    │                      │其左臉頰之事實。      │
   ├──┼───────────┼───────────┤
   │6   │證人乙○○之證詞      │證明案發當日告訴人很激│
   │    │                      │動的對其表示被人毆打，│
   │    │                      │並陪同告訴人至台大醫院│
   │    │                      │就醫之事實。          │
   ├──┼───────────┼───────────┤
   │7   │國立臺灣大學醫學院附設│證明告訴人受有左頸1.5X│
   │    │醫院診斷證明書        │0.3公分瘀傷、左臉頰挫 │
   │    │                      │傷、疑似左眼鈍傷併外傷│
   │    │                      │性虹彩炎、頭部鈍傷等傷│
   │    │                      │害之事實。            │
   ├──┼───────────┼───────────┤
   │13  │現場監視畫面13紙      │證明被告丁○○3人與告 │
   │    │                      │訴人前往喜來登大飯店之│
   │    │                      │事實。                │
   └──┴───────────┴───────────┘
 二、核被告3人所為，均係犯刑法第277條第1項傷害罪嫌，被告3
     人間有犯意聯絡及行為分擔，請論以共同正犯。被告己○○
     前因侵占案件，經臺灣板橋地方法院93年4月8日93年度簡字
     第1490號判決判處有期徒刑3月，於93年6月16日易科罰金執
     行完畢，有刑案資料查註紀錄表在卷可按，其受有期徒刑執
     行完畢，5年內故意再犯本件有期徒刑以上之罪，為累犯，
     請依刑法第47條第1項加重其刑。
 三、依刑事訴訟法第251條第1項提起公訴。
     此  致
 臺灣臺北地方法院
 中    華    民    國    96    年     11    月    30    日
                               檢  察  官  陳  舒  怡
 本件正本證明與原本無異
 中    華    民    國    96    年     12    月     10   日
                               書  記  官  邱  志  宏
 附錄本案所犯法條全文
 中華民國刑法第277條
 （普通傷害罪）
 傷害人之身體或健康者，處3年以下有期徒刑、拘役或1千元以下
 罰金。
 犯前項之罪因而致人於死者，處無期徒刑或7年以上有期徒刑；
 致重傷者，處 3 年以上 10 年以下有期徒刑。
 中華民國刑法第28條
 （共同正犯）
 二人以上共同實行犯罪之行為者，皆為正犯。


司法院資訊處製作；財團法人民間司法改革基金會備份。
